# 营业税纳税人销售自己使用过的固定资产如何缴税？

提问人：坚强的泡沫 时间：2013-05-22 09:22:44
一、 销售自己使用过的不动产（房屋、构筑物、建筑物）不管纳税人是增值税纳税人 还是营业税纳税人 均需要交纳营业税 计税基础为销售额 （除个人互换房产的除外） 二、销售自己使用过的机器设备等固定资产及其他物资 需要交纳增值税 计税基础为处置收入，但需要区分一般纳税人和小规模纳税人 一般纳税人应纳增值税=含税销售额/（1+4%）*4%/2 小规模纳税人应纳增值税=含税销售额/（1+3%）*4%/2 营业税纳税人缴纳增值税按照不不经常发生应税行为作为小规模纳税人缴纳增值税 详见增值税暂行条例实施细则及【 2009 】 9 号 【 2009 】 90 号文件

回答人：chenyiwei
但要注意：首先区分该固定资产是动产还是不动产，决定适用税种的是标的资产本身的性质，不是其所在纳税主体的主体流转税税种。